# 收购未成功期间是否合并报表

提问人：zy8111 时间：2020-07-09 15:33:04
某公司拟收购目标公司，根据收购协议，预付定金后，派驻团队接管公司，达到一定条件后，再办理股权过户，在派出经营团队后，因各方面原因未完民收购，请问在托管经营期间是否合并报表？定金付款比例30%，托管期间约半年

回答人：chenyiwei
托管期间能否控制被托管企业，此前有很多讨论，可以自行搜索。一般理解是难度较大，可能性较小。
“定金付款比例30%，托管期间约半年”表明付款比例相对较低，在被托管企业中尚未具备重大的经济利益，因此不具有被托管企业控制权的可能性较大。